臺灣臺中地方法院刑事判決
111年度交易字第1511號
公  訴  人  臺灣臺中地方檢察署檢察官
被      告  賴俊宇


上列被告因公共危險案件，經檢察官提起公訴（111年度速偵字
第4023號），本院判決如下：
    主    文
賴俊宇駕駛動力交通工具而吐氣所含酒精濃度達每公升零點二五
毫克以上，累犯，處有期徒刑伍月，如易科罰金，以新臺幣壹仟
元折算壹日。
    犯罪事實
一、賴俊宇於民國111年8月25日3、4時許，在臺中市○○區○○○路0
    段00號住處內，飲用啤酒後，竟不顧大眾通行之安全，基於
    酒後駕車之犯意，於同日9時許，騎乘車牌號碼000-0000號
    普通重型機車上路。嗣於同日10時36分許，行經臺中市南屯
    區環中路3段近公益路50公尺處時，不慎撞及賴育德所駕駛
    之車牌號碼000-0000號自用小客車，致賴育德頭暈(過失傷
    害部分，未據告訴)。嗣警方據報前往現場調查事故，於同
    日10時50分許，對賴俊宇施以吐氣酒精濃度測試，測得其吐
    氣所含酒精濃度達每公升0.25毫克，始查悉上情。
二、案經臺中市政府警察局第四分局報告臺灣臺中地方檢察署檢
    察官偵查起訴。
    理    由
一、證據能力方面
　　按刑事訴訟法第159條至第159條之5有關傳聞法則之規定，
    乃對於被告以外之人於審判外之言詞或書面陳述之供述證據
    所為規範，至非供述證據之物證，或以科學、機械之方式，
    對於當時狀況所為忠實且正確之記錄，性質上並非供述證據
    ，均應無傳聞法則規定之適用，如該非供述證據非出於違法
    取得，並已依法踐行調查程序，即不能謂其無證據能力。本
    案以下所引用之非供述證據，並無證據證明係公務員違背法
    定程序所取得，亦無顯有不可信之情況，且均經本院依刑事
    訴訟法第164條、第165條踐行調查證據程序，檢察官、被告
    賴俊宇對此部分之證據能力亦未爭執（見本院卷第33頁至第
    34頁），應認均有證據能力。
二、認定犯罪事實所憑之證據及理由
    上揭犯罪事實，業據被告於警詢、偵查及本院審理時坦承不
    諱，核與被害人賴育德於警詢所為指訴情節相符，並有111
    年8月25日員警職務報告、臺中市政府警察局第四分局取締
    酒後駕車案件檢核表、當事人酒精測定紀錄表、酒駕源頭管
    制分析表、證號查詢機車駕駛人資料、道路交通事故現場圖
    、道路交通事故調查報告表（一）、（二）、犯罪現場圖、
    臺中市政府警察局舉發違反交通管理事件通知單各1份及現
    場照片共12張在卷可稽（見偵卷第31頁、第59頁至第89頁、
    第95頁、第113頁），足徵被告自白與事實相符，堪以信採
    。本案事證明確，被告犯行堪以認定，應予依法論科。
三、論罪科刑
（一）核被告所為，係犯刑法第185條之3第1項第1款之駕駛動力交通工具而吐氣所含酒精濃度達每公升0.25毫克以上罪。被告前因詐欺、不能安全駕駛之公共危險等案件，先後經臺灣高等法院臺中分院以109年度上更一字第57號判決判處有期徒刑1年1月確定，及經本院以107年度中交簡字第3146號判決判處有期徒刑2月確定；嗣經臺灣高等法院臺中分院以109年度聲字第2306號裁定應執行有期徒刑1年2月確定；又因犯不能安全駕駛之公共危險案件，經本院以109年度中交簡字第2017號判決判處有期徒刑3月確定，上開數罪接續執行，於110年12月21日徒刑易科罰金執行完畢，有公訴人提出之全國刑案資料查註表、本院109年中交簡字第2017號刑事判決及臺灣高等法院被告前案紀錄表各1份存卷可查，是被告於前案執行完畢後5年內之111年8月25日故意再犯本案有期徒刑以上之罪，為累犯，審酌被告前案與本案均為不能安全駕駛之公共危險案件，所犯案件之罪質、侵害法益均相同，足見被告未能因徒刑之執行而有所警惕，對於刑罰之反應力薄弱，而有其特別惡行，是本案依累犯規定加重其刑，並不致生其所受的刑罰超過其所應負擔罪責的情形，爰依刑法第47條第1項規定加重其刑。
（二）爰以行為人責任為基礎，審酌被告前業有多次不能安全駕
      駛之公共危險案件，甚於本案事發前3日之111年8月22日
      即因酒後駕車並發生事故，而經查獲，有本院111年度中
      交簡字第1826號刑事簡易判決可參（見本院卷第51頁至第
      55頁），明知酒後駕車為違法行為，竟於遭查獲後3日復
      為本案犯行，足見其法治觀念淡薄，顯然漠視自己及公眾
      之交通安全，所為核無可採；惟幸本案事故對於被害人所
      致傷害情節尚屬輕微，酒精濃度為每公升0.25毫克之犯罪
      情節及被告犯後始終坦承犯行之犯後態度；兼衡其自述高
      中肄業，從事大理石美容、月收入約新臺幣3至4萬元，不
      需扶養家人，小康之家庭經濟狀況（見本院卷第35頁）等
      一切情狀，量處如主文所示之刑，並諭知易科罰金之折算
      標準。
四、據上論斷，依刑事訴訟法第299條第1項，刑法第185條之3第
    1項第1款、第47條第1項、第41條第1項前段，刑法施行法第
    1條之1第1項，判決如主文。
本案經檢察官蔡雯娟提起公訴，檢察官楊雅婷到庭執行職務。
中　　華　　民　　國　　111 　年　　11　　月　　9 　　日
                  刑事第十二庭  法  官  吳逸儒
以上正本證明與原本無異。
如不服本判決應於收受送達後20日內向本院提出上訴書狀，並應
敘述具體理由；其未敘述上訴理由者，應於上訴期間屆滿後20日
內向本院補提理由書（均須按他造當事人之人數附繕本）「切勿
逕送上級法院」。
  　 　　 　　　　　　　　　　　書記官  陳俞君
中　　華　　民　　國　　111 　年　　11　　月　　9 　　日

附錄論罪科刑法條
中華民國刑法第185條之3
駕駛動力交通工具而有下列情形之一者，處3年以下有期徒刑，
得併科30萬元以下罰金：
一、吐氣所含酒精濃度達每公升零點二五毫克或血液中酒精濃度
    達百分之零點零五以上。
二、有前款以外之其他情事足認服用酒類或其他相類之物，致不
    能安全駕駛。
三、服用毒品、麻醉藥品或其他相類之物，致不能安全駕駛。
因而致人於死者，處3年以上10年以下有期徒刑，得併科2百萬元
以下罰金；致重傷者，處1年以上7年以下有期徒刑，得併科1百
萬元以下罰金。
曾犯本條或陸海空軍刑法第54條之罪，經有罪判決確定或經緩起
訴處分確定，於十年內再犯第1項之罪因而致人於死者，處無期
徒刑或5年以上有期徒刑，得併科3百萬元以下罰金；致重傷者，
處3年以上10年以下有期徒刑，得併科2百萬元以下罰金。